臺灣臺中地方法院刑事判決　　　　　　 96年度交易字第622號
公　訴　人　臺灣臺中地方法院檢察署檢察官
被　　　告　乙　○
上列被告因過失致死案件，經檢察官提起公訴（九十六年度偵字
第一七四二一號），被告就被訴事實為有罪之陳述，經本院裁定
進行簡式審判程序，本院判決如下：
    主    文
乙○因過失致人於死者，處有期徒刑陸月，如易科罰金，以銀元
佰元即新臺幣玖佰元折算壹日，減為有期徒刑參月，如易科罰
金，以銀元佰元即新臺幣玖佰元折算壹日。緩刑貳年。
    犯罪事實
一、乙○於民國九十五年六月十五日十四時三十分許，駕駛車牌
    號碼ＧＵ五─五八六號重型機車，沿臺中縣石岡鄉○○街往
    豐勢路方向行駛，行經臺中縣石岡鄉○○路一○九八號前，
    本應注意車輛行經閃光紅燈岔路口，應減速接近，先停止於
    交岔路口前，讓幹道車優先通行後認為安全時，方得續行。
    且應注意汽車行駛時之車前狀況，並隨時採取必要之安全措
    施，而依當時情形，並無不能注意之情事，竟疏未停讓幹道
    車先行及注意車前狀況，並隨時採取必要之安全措施，逕仍
    駕駛前開重型機車前行，致與同一時間酒醉駕車 (換算呼氣
    酒精濃度達每公升一點五三微克)行經上開臺中縣石岡鄉○
    ○路一○九八號前之趙徐樑所駕駛車牌號碼ＫＣＥ─八二三
    號重型機車發生擦撞，致趙徐樑人車倒地，受有顱腦損傷、
    胸腹部損傷、下肢開放性骨折而外傷性休克，經送醫急救後
    ，仍不治死亡。
二、案經臺灣臺中地方法院檢察署檢察官自動偵查起訴。
    理    由
一、訊據被告乙○對於前揭時、地，駕車肇事之事實於本院審理
    時坦承不諱，復有臺中縣警察局一一○受理案件回報單一紙
    、道路交通現場圖一紙、道路交通事故調查報告表(一)、(二)各
    一份、臺中縣警察局東勢分局道路交通事故照片計共四八幀
    、臺灣省臺中縣區車輛行車事故鑑定委員會九十六年六月二
    十七日中縣鑑字第○九六五五○一七九六號函檢附乙○、趙
    徐樑車輛行車事故鑑定委員會鑑定意見書一份（臺灣臺中地
    方法院九十五年度相字第一○三五號卷第八、九至一一、一
    六至三九、八一至八三頁）等在卷可按，足堪認定。又被害
    人趙徐樑確因本件車禍受傷死亡，此亦行政院衛生署豐原醫
    院診斷證明書一紙、臺灣臺中地方法院檢察署相驗屍體證明
    書一紙、臺灣臺中地方法院檢察署相驗屍體驗斷書一份、相
    驗照片共二十三幀（臺灣臺中地方法院九十五年度相字第一
    ○三五號卷第一六、四六至四八、五八至六九頁）等在卷可
    憑，足認被告之自白確與事實相符。另按車輛行經閃光紅燈
    岔路口，應減速接近，先停止於交岔路口前，讓幹道車優先
    通行後認為安全時，方得續行道路交通標誌標線號誌設置規
    則第二百二十一條第二款定有明文；又汽車行駛時，駕駛人
    應注意車前狀況，並隨時採取必要之安全措施，道路交通安
    全規則第九十四條第三項亦定有明文。是被告駕車行經臺中
    縣石岡鄉○○路一○九八號前時，依當時之情形並無不能注
    意之情事，竟疏未注意，及貿然前行，而與被害人趙徐樑駕
    駛之機車發生擦撞，致被害人趙徐樑人車倒地受有顱腦損傷
    、胸腹部損傷、下肢開放性骨折而外傷性休克，經送醫急救
    後不治死亡。依前開說明，被告之過失駕駛行為與被害人趙
    徐樑所受前開傷害間有相當因果關係存在，故被告過失致死
    之犯行應可認定。
二、被告行為後刑法第三十三條第五款罰金刑部分，業於已於九
    十五年七月一日修正施行，故過失致死罰金刑部分已由原本
    最低額度新臺幣「三十元」，提高為「一千元」，本院經綜
    合比較之結果，認以修正前之規定較有利於被告，應依刑法
    第二條第一項前段規定適用修正前之規定，附此敘明。核被
    告所為係犯刑法第二百七十六條第一項過失致死罪。審酌被
    告過失之程度及其侵害之法益為生命法益，並於本院審理時
    積極與被害人家屬和解，並已調解成立，暨其犯後坦承犯行
    之犯後態度等一切情狀量處如主文所示之刑，並諭知易科罰
    金之折算標準。又被告本件犯罪時間，係在九十六年四月二
    十四日以前，合於減刑條例，應依中華民國九十六年罪犯減
    刑條例第二條第一項第三款，將其所宣告之有期徒刑減其二
    分之一，並諭知易科罰金之折算標準（按被告行為後，刑法
    第四十一條第一項前段業於九十四年二月二日以華總一義字
    第○九四○○○一四九○一號令修正公布，於九十五年七月
    一日施行，修正前刑法第四十一條第一項前段規定：「犯最
    重本刑為五年以下有期徒刑以下之刑之罪，而受六個月以下
    有期徒刑或拘役之宣告，因身體、教育、職業、家庭之關係
    或其他正當事由，執行顯有困難者，得以一元以上三元以下
    （按指銀元）折算一日，易科罰金。」，又被告行為時之易
    科罰金折算標準，修正前罰金罰鍰提高標準條例第二條前段
    （現已刪除）規定，就其原定數額提高為一百倍折算一日，
    則本件被告行為時之易科罰金折算標準，應以銀元三百元折
    算一日，經折算為新臺幣後，應以新臺幣九百元折算為一日
    。惟修正後之刑法第四十一條第一項前段則規定：「犯最重
    本刑為五年以下有期徒刑以下之刑之罪，而受六個月以下有
    期徒刑或拘役之宣告者，得以新臺幣一千元、二千元或三千
    元折算一日，易科罰金。」比較修正前後之易科罰金折算標
    準，以九十五年七月一日修正公布施行前之規定，較有利於
    行為人；另按定易科罰金之折算標準，係屬科刑規範事項，
    非屬最高法院九十五年五月二十三日九十五年第八次刑庭會
    議決議第一、（四）則所定，應綜合比較新舊法結果，一體
    適用之罪刑部分《如：共犯、未遂犯、想像競合犯、牽連犯
    、連續犯、結合犯，以及累犯加重、自首減輕暨其他法定加
    減原因（如身分加減）與加減例等》，故其即無與之綜合比
    較之適用，附此敘明。）。另被告五年以內未曾故意犯罪受
    有期徒刑以上刑之宣告，有臺灣高等法院被告前案紀錄表在
    卷可按，被告坦承犯行，並與被告家屬調解成立，此有本院
    九十六年度中調字第一一一二號調解程序筆錄在卷可參，足
    見被告深具悔意，其經此教訓，當知警惕而無再犯之虞，本
    院綜核各情，所宣告之刑，認以暫不執行為適當，併予宣告
    緩刑二年，以啟自新。
據上論斷，應依刑事訴訟法第二百七十三條之一第一項、第二百
九十九條第一項前段，刑法第二條第一項前段、第二百七十六條
第一項、修正前第三十三條第五款、修正前第四十一條第一項前
段、第七十四條第一項第二款，罰金罰鍰提高標準條例第一條前
段、修正前第二條，中華民國九十六年罪犯減刑條例第二條第一
項第三款、第七條、第九條，判決如主文。
本案經檢察官甲○○到庭執行職務。
中　　華　　民　　國　　96　　年　　10　　月　　16　　日
                     刑事第十四庭   法  官  劉逸成
上正本證明與原本無異。
如不服本判決，應於收受送達後10日內向本院提出上訴書狀（應
敘述具體理由並附繕本）。
上訴書狀如未敘述理由，應於上訴期間屆滿後20日內補提理由書
狀於本院。（應敘述具體理由並附繕本）。
                                    書記官   高勳楠
中　　華　　民　　國　　96　　年　　10　　月　　16　　日
附錄論罪科刑法條
中華民國刑法第276條
(過失致死罪)
因過失致人於死者，處二年以下有期徒刑、拘役或二千元以下罰
金。
從事業務之人，因業務上之過失犯前項之罪者，處五年以下有期
徒刑或拘役，得併科三千元以下罰金。
